【裁判字號】    92,訴,1997
【裁判日期】    950518
【裁判案由】    違反期貨交易法等
【裁判全文】
臺灣臺北地方法院刑事判決              92年度訴字第1997號
公  訴  人  臺灣臺北地方法院檢察署檢察官
被      告  乙○○
                      四樓之二.
上列被告因違反期貨交易法等案件，經檢察官提起公訴（92年度
偵字第18015號），及移送併案審理（93年度偵字第18752號），
本院判決如下：
    主  文
乙○○共同常業詐欺，處有期徒刑壹年貳月。扣案之如附表二所
示之物沒收。
    事  實
一、乙○○與真實姓名年籍不詳綽號「阿偉（GARY）」成年人共
    同基於意圖為自己不法所有之以詐騙維生常業犯意聯絡，乙○○先於民國九十一年十一月二十五日出面向不知情之卓瑩
    潔承租臺北市○○區○○街一段四十五號八樓作為「維珍有
    限公司」（下稱維珍公司）之營業場所，繼由「阿偉」負責
    處理維珍公司之設立登記事宜，並負擔所有房租及籌設公司
    之所有相關費用。乙○○以每月領取新臺幣六萬元之代價，
    擔任維珍公司之登記負責人。在公司於十二月三十一日完成
    營利事業登記前，即先由「阿偉」或乙○○負責面試並僱用
    同有犯意聯絡之己○○、謝岱玲、彭香君（以上三人業經臺
    灣臺北地方法院檢察署檢察官為緩起訴處分確定），及不詳
    姓名年籍名喚「BINGO」、「阿SAM」、「ALAN」等成年人擔
    任分析師、經紀人、外匯交易人員。並僱請不知情之趙鳳蘭
    、陳姿容、王惠萍、褚瑾華擔任總機，自早上九點至晚上十
    點，共分四班，負責接聽及安排打電話應徵之人。待一切就
    緒後，自九十二年十二月中旬某日起，即透過中國時報、聯
    合報、自由時報等各大紙，刊登「績優貿易公司誠徵會計助
    理、文書職員、雜務人員、總機」、「貿易公司誠徵主管助
    理、內勤文書、會計助理、雜務員」、「績優進口公司誠徵
    出口部主管助理、文書職員、總機、會計助理」、「電務公
    司晚間兼職」等不實內容之廣告，誘使不知情而失業亟須覓
    得工作或欲尋求兼職貼補家用之主婦前來應徵。乙○○、「
    阿偉」等人負責面試後，向所有前來應徵者，謊稱公司係經
    營電腦週邊買賣業務，月薪約二萬八千元，另有全勤獎金可
    領，並全部予以錄取，通知應徵者於隔天即可以上班，誘使
    不特定之應徵人員進入公司。待應徵者依指示至公司報到後
    ，即安排己○○、謝岱玲、彭香君、「BINGO」、「阿SAM」
    、「ALAN」等人，指導其等計算外幣保證金交易盈虧及交易
    清單之製作，向其等詐稱外匯買賣獲利甚佳。並佯稱期貨之
    交易方式為：每口交易價格為美金五百元，公司收取美金八
    十元手續費，如果是員工自己開戶投資美金二萬，不但公司
    會另給予美金八千之獎金，該獎金於累計交易口數至公司指
    定數量後即得提領，且交易滿美金二萬元時，每口交易另可
    賺取新臺幣四百元之佣金等不實投資利潤及高額獎金之陳述
    ，誘使前來應徵工作者參與投資，使其等陷於錯誤，以為真
    的可以藉由外匯交易而獲取利益，並依「BINGO」等人之指
    示匯款至維珍公司指定之WAH HUNG TRADE MANAGEMANT公司
    ，澳門中國銀行（BANK OF CHINA BRANCH）帳號00000
    0000000號之帳戶內，或匯至WAH HUNG TATRAD
    EMANAGEMENT之TAI FUNG LIMITE D銀行，帳號000000
    0000號帳戶內之方式，向不特定人詐取金錢，且均以詐
    得之金錢，恃以維生，並以之為常業。嗣於九十一年十二月
    中旬至九十二年一月七日間，不知情之戊○、涂慧珍、陳玉
    鳳、莊政勳、龍雲飛、謝猛藤、朱范鳳珠、蔡明亨等人，依
    上述報紙廣告，分別前往應徵並獲錄取，至維珍公司擔任文
    書、助理、行政等不同名稱之職務，其中戊○因受上述誘惑
    ，而陷於錯誤，依指示於附表一所示編號一之時間匯款後，
    依維珍公司規定之上述操作模式，開始下單交易，並由維珍
    公司每日出具不實之日結算單計算差價，取信於戊○。但不
    久後，即以其等下單錯誤或虧損為由，告知保證金不足，不
    斷要求補足保證金，其至此始知受騙。另涂慧珍、陳玉鳳、
    莊政勳、龍雲飛、謝猛藤、朱范鳳珠、蔡明亨等人，則因其
    等分別於九十二年十二月三十日至一月七日間始應徵進入公
    司，「BINGO」等人尚不及遊說其等參與投資，即經法務部
    調查局北部地區機動工作組於九十二年一月八日執行搜索而
    查獲，但「阿偉」、「BINGO」、「阿SAM」、「ALAN」等人
    不知所蹤。
二、乙○○等人被查獲後，於九十二年三月三日獲准交保停止羈
    押釋放。其竟仍承前開犯意，再僱請與其有犯意聯絡之丙○○（通緝中，另行審結）、「陳大姊」、「琳達」、「奧斯
    卡」、「唐小彩」、「小羽」、「唐MANDY」、「MAUCH」等
    成年人擔任面試、分析師、經紀人、外匯交易人員及參與遊
    說投資人員，繼續以上述登報徵之方法誘使不知情之庚○○
    、周玉琳、丁○○（原名曹美慧，於九十二年九月五日改名
    ）、孫瑄蔓、陳韋錤、蕭斐方等人前來應徵，再由「陳大姊
    」「琳達」、「奧斯卡」以同樣方法詐騙庚○○、丁○○、
    周玉琳等三人，並安排不詳姓名年籍名喚「唐小彩」、「小
    羽」、「唐MANDY」、「MAUCH」等成年人謊稱自己投資之獲
    利如何豐碩參與遊說。庚○○、丁○○因受其等之誘惑而陷
    於錯誤，亦分別依其等指示，於附表一所示編號二、三之時
    間，分別匯款至上開澳門銀行帳戶內，維珍公司人員復以其
    等下單錯誤或虧損為由，告知保證金不足，不斷要求補足保
    證金，其等始知受騙。另周玉琳因心中生疑，而未受騙參與
    投資。至孫瑄蔓、陳韋錤、蕭斐方等人則因係分別於四月二
    十一日、五月十九日、五月二十日始進入公司，乙○○等人
    尚未及遊說其等投資，即再經法務部調查局臺北市調查處於
    九十二年五月二十二日執行搜索而當場查獲丙○○，但「陳
    大姊」、「琳達」、「奧斯卡」、「唐小彩」、「小羽」、
    「唐MANDY」、「MAU CH」等人不知所蹤。計二次搜索共扣
    得如附表二、三所示之物。
三、案經法務部調查局北部地區機動工作組移送臺灣板橋地方法
    院檢察署呈請臺灣高等法院檢察署令轉暨法務部調查局臺北
    市調查處移送臺灣臺北地方法院檢察署偵查起訴。
    理  由
一、訊據被告乙○○固坦承以其名義向不知情之卓瑩潔承租臺北
    市○○區○○街一段四十五號八樓作為維珍公司之營業場所
    ，並擔任維珍公司之登記負責人，以及維珍公司刊登上述廣
    告徵人，應徵者前來公司，由其負責面試，並均予錄取後，
    再由「BINGO」等內部人員向應徵者說明期貨之獲利及操作
    方式，以及被害人戊○、庚○○、丁○○等人分別於附表所
    示之時間匯款至上述澳門中國銀行帳戶內；維珍公司確實沒
    有實際進行期貨交易等情不諱，惟矢口否認有常業詐欺之犯
    行，並辯稱：只是幫忙面試而已，也沒有叫被害人戊○等人
    匯款，不知道戊○等人匯的錢到哪裡去了云云。惟查：
  (一)按被告以外之人於審判外之陳述，雖不符刑事訴訟法第一百
    五十九條之一、二、三、四等規定，而經當事人於審判程序
    同意作為證據，法院審酌該言詞陳述或書面陳述作成時之情
    況，認為適當者，亦得為證據。當事人、辯護人於法院調查
    證據時，知有第一百五十九條第一項不得為證據之情形，而
    未於言詞辯論終結前聲明異議者，視為有前項之同意。經查
    ，證人丁○○、庚○○、周玉琳、孫瑄蔓、陳韋錤、蕭斐方
    、涂慧珍、陳玉鳳、莊政勳、龍雲飛、辛○○、周芷安、謝
    猛藤、朱范鳳珠、趙鳳蘭、陳姿容、王惠萍、褚錦華、蔡明
    亨、己○○、彭香君、戊○等人於調查局所為之供述，固為
    被告以外之人於審判外所為之陳述，屬傳聞證據，但被告於
    本院調查證據時，知有上述情形，而未於言詞辯論終結前聲
    明異議，依前開規定，自得作為證據，合先敘明。
  (二)被告乙○○係維珍公司之登記負責人，以及該公司係於九十
    一年十二月三十一日完成營利事業登記取得登記證一情，為
    被告所不爭執，並有臺北市政府北市建商公司（091）字第
    459602號營利事業登記證扣案可資佐證。
  (三)維珍公司位於臺北市○○區○○街一段四十五號八樓之營業
    處所係被告乙○○於九十一年十一月二十五日以其名義，向
    案外人卓瑩潔所承租一節，亦為被告所是認，並有房屋租賃
    契約書一份扣案可佐。
  (三)維珍公司自九十一年十二月中旬某日起至九十二年一月七日
    止，及自九十二年三月間某日起至九十二年五月十九日止，
    在中國時報、聯合報、自由時報刊登如上述內容之徵人廣告
    ，待不特定依報紙所載前來應徵，即先由被告乙○○、「阿
    偉」或丙○○負責面試，並全部予以錄取後，再由「BINGO
    」、「陳大姊」等人負責教授指導其等計算外幣保證金交易
    盈虧及交易清單之製作等情，亦為被告乙○○坦承不諱，並
    分據證人涂慧珍、陳玉鳳、莊政勳、龍雲飛、辛○○、周芷
    安、謝猛藤、朱范鳳珠、趙鳳蘭、陳姿容、王惠萍、褚瑾華
    、蔡明亨、彭香君、孫瑄蔓、陳韋錤、蕭斐方等人分別於調
    查局訊問時作證在卷（參偵字第二○五三號卷第二十、三三
    、四七、七五、八七至八九、一○一、一一二、一二三、一
    三五至一三六、一四五至一四六、一五五至一五六、一六五
    至一六六、一七五至一七六、二一四至二一七頁；偵字第一
    八○一五號卷第二八、三十、三二至三三頁）。
  (四)證人戊○於本院審理時亦到庭具結作證：在報紙上看到徵人
    廣告後去應徵，由被告乙○○面試，一個香港來的女子教他
    人看外幣漲跌，及填寫客戶資料，過了十天左右，該女子說
    自己錢不夠，找伊合夥，所以伊在九十一年十二月二十三日
    去華南匯美金五千元，後來又說投資美金一萬元，可以分到
    美金四千元，結果，伊又在九十二年一月六日匯了美金一萬
    元，但卻說伊買錯了，錢不夠要再匯等語（參本院九十五年
    五月四日審判筆錄）在案。惟因時隔五年，證人戊○對於當
    時的細節，已多半不記得。而依證人戊○於調查局訊問時所
    述：伊於九十一年十二月十三日在報紙上看到維珍公司徵人
    廣告，由被告乙○○面試，並告知維珍公司是做電腦週邊貿
    易業務。「BING O」指示伊驗算外匯買賣交易紀錄表等表格
    ，於十二月二十日時，「BINGO」跟伊及己○○說外匯買賣
    風險小，又可當天結帳，伊於十二月二十三日先在華南商業
    銀行位於重慶南路之總行匯五千美元至指定帳戶，「BINGO
    」表示為鼓勵員工增加交易口數，便撥入二千美元獎金至伊
    戶頭，但不能提領，除非累積到一定的數量，接著在十二月
    二十七日伊下單，先買漲二十七口，但不到五分鐘，就發現
    盤勢不理想，再買跌二十七口，隔天即獲告知保證金不足，
    須再匯入美金一萬元才能平倉，不然損失會更大，所以便又
    在九十二年一月六日匯入一萬美元。並將匯款資料都交給「
    BINGO」，損失約合新臺幣六十萬元（以新臺幣四十元兌換
    美金一元之匯率計算）。但交易都沒有取得任何國內外金融
    機構所發給的紀錄（參偵字第二○五三號卷一九九至二○三
    頁）等語在案。被告乙○○對證人戊○之上開證詞均不爭執
    。是被告乙○○等人向被害人戊○詐得新臺幣約六十萬元之
    事實已臻明確。
  (五)被告乙○○第一次遭查獲後遭羈押，於九十二年三月三日獲
    准交保後停止羈押，繼續重施故技。證人庚○○於九十二年
    三月十日又在報紙上看到維珍公司徵人廣告，並前往應徵，
    經被告乙○○面試錄取後，由「琳達」指導其外匯買賣交易
    及紀錄表之製作，並對其謊稱其自進行外匯期貨買賣獲利頗
    豐，且指示「唐小彩」主動找其一起投資，致其陷於錯誤，
    而於附表一編號二所示時間匯款投資，計共匯款美金六萬六
    千六百二十七點九二元，折合新臺幣共約二百三十二萬餘元
    而受騙一節，業據證人庚○○於調查局訊問時證述：九十二
    年三月十日從自由時報分類廣告得知維珍集團應招募人員，
    伊於十一月前往面試，經獲准錄用後，於十二月前往上班。
    先由叫「琳達」之子教伊計算外匯買賣的匯率，「琳達」並
    曾出示她的交易紀錄，表示獲利頗豐，接著公司內一名叫「
    唐小彩」即主動找伊一起投資，一人出資一萬美元，但「琳
    達」開始用伊的帳戶下單後，每天出示之交易明細表顯示一
    直在虧損，並通知伊要繼續匯款至上述澳門銀行，三月十九
    日起至四月二十一日止陸續匯出六筆款項，總金額新臺幣二
    百三十二萬元，伊因已沒有錢再負擔虧損，找「奧斯卡」表
    示要結束帳戶，不再交易，但「奧斯卡」表示伊尚欠公司績
    效獎金約一萬美元，並要扣其薪水，伊始知受騙等語在卷（
    參偵字第一八○一五號卷第六至九頁），並有其透過華南商
    業銀行匯款至WAH HUNG TRADE MANAGEMENT公司，澳門中國
    銀行（BANK OF CHINA BRANCH）帳號0000000000
    00號之帳戶內之匯款單六紙（參同偵卷第三五至四十頁）
    在卷可查。因此，被告乙○○等人向庚○○詐得新臺幣約二
    百三十二萬元之事實，亦無疑義。
  (六)證人丁○○於九十二年四月九日亦在報紙上看到維珍公司徵
    人廣告前往應徵，經面試錄取後，由「陳大姊」指導其外匯
    買賣交易及紀錄表之製作，及對其謊稱其自進行外匯期貨買
    賣獲利頗豐，再由「小羽」、「唐MANDY」與「陳大姊」一
    同向其遊說投資，並謊稱有誘人的獎金可拿，致其陷於錯誤
    ，而於附表一編號三所示時間匯款投資，計共匯款美金一萬
    四千九百二十八點七元，折合新臺幣共約五十二萬餘元而受
    騙一節，亦據證人丁○○（原名曹美慧）於警詢時證稱：於
    九十二年四月九日在聯合報看到求職欄，於十月前往應徵，
    並於十一日前往上班，四月十五日開始，一名自稱「陳大姊
    」之女子，教伊外匯操做技巧，再與名叫「小羽」、「唐MA
    NDY」一起鼓吹說在外匯操作獲利很多，且有非常誘人獎金
    ，於是伊於十七日在「小羽」陪同下至土地銀行台北分行匯
    款新臺幣十二萬元至上開澳門中國銀行的帳戶內，於二十一
    日再由「小羽」陪同匯款四十萬元，在二十三日發現虧損越
    來越大，之後就沒人再過問伊投資的事情，於是伊要求拿回
    投資款，經伊報案後，被告乙○○答應還款五十二萬元，但
    迄今分文未還等語在卷（參偵字第一八七五二號卷第十二頁
    ）。並有其透過臺灣土地銀行匯款至WAH HUNG TATRADE
    MANAGEMENT之TAI FUNG LIMITED銀行，帳號0000000
    000號帳戶內之匯款單二紙在卷可考（參同偵卷第十四、
    十五頁）。從而，被告乙○○等人向丁○○詐得新臺幣約五
    十萬元餘元事實，亦可堪認定。
  (七)證人周玉琳於九十二年三月三十日在報紙上看到維珍公司徵
    人廣告前往應徵，經面試錄取後，由「奧斯卡」指導其外匯
    買賣交易及紀錄表之製作，及對其謊稱公司員工如想買賣，
    只須美金一萬元，員工除幫客戶計算外，並可親自出資賺取
    匯差，並指示名喚「MAUCH」女子充當員工，告知才進公司
    二個月，即賺取不少佣金，以詐騙周玉琳，但因周玉琳認為
    是變相詐騙員工，引誘員工投資所以未匯款參與投資，其等
    之詐騙致未得逞一節，亦據證人周玉琳於調查局訊問時作證
    在案（參偵字第一八○一五號卷第十八、十九頁）。
  (八)被告乙○○自承該公司並無實際經營電腦週邊買賣業務，也
    沒有實際進行外幣期貨交易，扣案之交易明細表、紀錄表等
    都只是給客戶看的，參之所有依被告乙○○等人指示匯款進
    行操作者，均在操作後不久即被通知下錯單或虧損，而被不
    斷要求補足保證金，且自始除由維珍公司自行製作之報表外
    ，並未提供任何真實交易之憑證。此外，扣案之資料中亦無
    任何實際之交易證明，足認維珍公司確實無實際進行外匯期
    貨交易，被告乙○○上開出於任意性之自白，核與事實相符
    ，而可採信。
  (九)維珍公司既無真正的營業，則依常理自無須僱用很多的員工
    ，但查，依附表二扣案之證物編號參03、06-1之廣告資料，
    維珍公司不只每日廣告，且就中國時報、自由時報、聯合報
    之登報效能作完整之分析。以及證物編號03-2、參04之應徵
    人員紀錄簿及證物編號10-1、10-2應徵人員履歷表可知，自
    九十一年十二月中旬至九十二年五月二十二日止，有為數不
    少的人前來應徵，而被告自承所有看報紙而前來應徵者經伊
    或施景揚面試後，不論何人均予以錄取。維珍公司既無僱用
    員工之須求，但卻登報僱用如此多的員工，足認其登報徵人
    不過是誘使不特定人進入公司，以利「BINGO」等人得以有
    機會詐騙應徵人員匯款的手段。
  (十)被告乙○○等人在被害人戊○、庚○○、丁○○等人匯款後
    ，並未為其等實際操作外匯期貨，已如前述，但卻一再以被
    害人下錯單或虧損為由，要求被害人繼續補足保證金，足見
    被告乙○○與丙○○等人係以進行外匯保證金交易為詐術，
    向被害人詐取現金至明，其等有不法所有意圖之犯意聯絡至
    為顯然。
  (十一)按刑法上所謂常業犯，指反覆以同種類行為為目的之社會活
    動之職業性犯罪而言，祇須有賴某種犯罪為生活，而有事實
    上之表現為已足，至於犯罪所得之多寡，犯罪時間之長短，
    是否恃此犯罪為唯一之謀生職業，則非所問，縱令兼有其他
    職業，仍無礙於該常業犯罪之成立，最高法院八十五年台上
    字第五一○判例可資參照。被告乙○○自承原來是開計程車
    為業，因為生意不好，乃與「阿偉」約定以每月收取新臺幣
    六萬元之代價，擔任維珍公司之登記負責人，並負責承租房
    屋作為營業場所，及負責面試前來應徵之人員。由被告乙○○每月可收取六萬元之事實以觀，其所獲得之代價遠超過其
    擔任計程車司機之收入。再由其自九十二年十二月中旬起至
    九十二年一月八日第一次被查獲，及自九十二年三月三日經
    釋放後之三月間某日起至九十二年五月二十二日再次被查獲
    時止，均在維珍公司不斷負責面試應徵的人員，顯見擔任負
    責人及從事面試之工作，是其當時之主要工作，該收入也是
    其當時之主要收入，足認其有恃此一犯罪行為為其謀生之職
    業，至為明確。所辯無常業之犯意云云，核為卸責之詞，不
    足採信。
  (十二)綜合上述，本件被告乙○○常業詐欺之犯行，事證明確，洵
    堪認定，應依法論科。
二、核被告乙○○所為係犯刑法第三百四十條之常業詐欺罪（公
    訴意旨起訴時認被告乙○○所為係犯刑法第三百三十九條第
    一項之詐欺取財罪及違反期貨交易法第五十六條第一項、第
    八十二條第一項規定，而犯同法第一百十二條第三、五款之
    罪。但蒞庭檢察官已於九十五年五月四日當庭更正起訴法條
    為刑法第三百四十條之常業詐欺罪，附此敘明。）。被告乙○○多次詐騙被害人戊○、庚○○、丁○○既遂，及詐欺被
    害人周玉琳未遂，僅論以常業罪之包括一罪。被告乙○○就
    九十一年十二月中旬起至九十二年一月八日止之犯行部分，
    與不詳姓名年籍名喚「阿偉（GARY）」、「BI NGO」、「阿
    SAM」、「ALAN」，另被告乙○○就九十二年三月間某日起
    至九十二年五月二十二日止之犯行部分，與被告丙○○、「
    琳達」、「奧斯卡」、「唐小彩」、「小羽」、「唐MANDY
    」、「陳大姊」、「MAUCH」等成年人間，各有犯意之聯絡
    及行為之分擔，均為共同正犯。又公訴意旨就被告乙○○詐
    騙被害人丁○○、周玉琳部分雖未起訴，惟此部分與業經起
    訴部分為常業詐欺之包括一罪，自為起訴效力所及，本院自
    應併予審理。爰審酌被告為個人私利，不思自力合法賺取，
    而與上述之香港籍人共同詐騙國人，其行騙之時間長達近半
    年，獲利高達三百餘萬元，迄今未償還分文予被害人戊○等
    人，以及其犯後坦承部分之犯行等一切情狀，量處如主文所
    示之刑。扣案之如附表二所示之物，為供犯本罪所用之物，
    雖文件上均係為維珍公司之名義，但實應屬被告與「阿偉」
    二人所有之物，爰併依刑法第三十八條第一項第二款宣告沒
    收。另扣案之附表三所示之物，其中證物編號06-2之吳儷美
    安泰銀行匯出匯款賣匯水單，係吳儷美所有；唐千雯世華銀
    行匯出匯款申請書及約定書係唐千雯所有；證物編號04 華
    鴻交易管理公司名義之未經簽署空白合約書、編號05由乙○○簽署之第一金融大樓用戶公約及管理辦法、編號09維珍公
    司營利事業登記證影本、被告乙○○之犯罪資料、財政部台
    北國稅局中正稽徵所函、和信電訊催款遞送法院前通知、編
    號14維珍公司營利事業登記證正本等物，雖係被告乙○○所
    有，但非供犯本罪所用之物不另為沒收之諭知，附此敘明。
三、公訴意旨認被告乙○○除詐欺被害人戊○、庚○○等人外，
    另詐欺被害人甲○○美金一萬三千元折合約新臺幣五十二萬
    元部分，為被告乙○○所堅詞否認，被告乙○○並已就害人
    甲○○於調查局訊問時所為之陳述表示爭執，而證人甲○○
    經本院傳喚及拘提均未到庭，而其於調查局訊問時之陳述屬
    被告以外之人於審判外所為之陳述，茲既經被告乙○○於言
    詞辯論期日前表示異議，而復無刑事訴訟法第一百五十九條
    之一、二、三、四、五等各項得為證據之事由，則被害人甲○○於調查局訊問時所為之陳述，自無證據能力。而公意旨
    所指之此部分犯行，遍查全卷除上述不得作為證據之于祥辯
    之證詞外，並無其他證據足以證明。此外，復查無其他積極
    之證據足以證明，既無證據證明，自難認被告乙○○另有此
    部分之犯行，惟此部分如成立犯罪，與前開論罪科刑部分為
    包括之一罪，爰不另為無罪之諭知，附此敘明。
四、被告丙○○嗣其到案後再行審結。
據上論斷，應依刑事訴訟法第二百九十九條第一項前段，刑法第
三百四十條、第三十八條第一項第二款、罰金罰鍰提高標準條例
第一條前段，判決如主文所示。
本案經檢察官張書華到庭執行職務。
中    華    民    國    95    年    5     月    18    日
                    刑事第四庭  審判長法  官  劉慧芬
                                      法  官  郭惠玲
                                      法  官  李桂英
上正本證明與原本無異。
不服本判決得於收受判決後十日內提起上訴。
                                      書記官  黃鈴容
中    華    民    國    95    年    5     月    18    日
附錄本案論罪科刑法條全文：
刑法第三百四十條：
以犯第 339 條之罪為常業者，處 1 年以上 7 年以下有期徒刑，
得併科 5 萬元以下罰金。
附表一：被害人匯款明細表
┌─┬────┬──────┬──────┐
│編│匯款人  │匯款時間    │匯款金額（單│
│號│        │            │位:美金元） │
├─┼────┼──────┼──────┤
│一│戊○    │91年12月23日│5千元       │
│  │        ├──────┼──────┤
│  │        │92年1月6日  │1萬元       │
├─┼────┼──────┼──────┤
│二│庚○○  │92年3月19日 │11504元（合 │
│  │        │            │新臺幣400420│
│  │        │            │元）        │
│  │        ├──────┼──────┤
│  │        │92年3月20日 │11489.3元   │
│  │        │            │（合新臺幣  │
│  │        │            │400420元）  │
│  │        ├──────┼──────┤
│  │        │92年3月27日 │11482.3元   │
│  │        │            │（合新臺幣  │
│  │        │            │400420元）  │
│  │        ├──────┼──────┤
│  │        │92年4月14日 │22965元（合 │
│  │        │            │新臺幣800320│
│  │        │            │元）        │
│  │        ├──────┼──────┤
│  │        │92年4月18日 │5743元（合新│
│  │        │            │臺幣200320元│
│  │        │            │）          │
│  │        ├──────┼──────┤
│  │        │92年4月21日 │3444.32元   │
│  │        │            │（合新臺幣  │
│  │        │            │120500元）  │
├─┼────┼──────┼──────┤
│三│丁○○  │92年4月17日 │3446元（合新│
│  │        │            │臺幣120320元│
│  │        │            │）          │
│  │        ├──────┼──────┤
│  │        │11482.7     │11482.7（合 │
│  │        │            │新臺幣400320│
│  │        │            │元）        │
└─┴────┴──────┴──────┘
附表二：應沒收之扣案物明細表
┌───┬──────────────────┬────┐
│編號  │證物名稱                            │數量    │
├───┼──────────────────┼────┤
│01-1  │外匯買賣交易紀錄（內容包括：幣別、日│共14冊  │
│ ∫   │期、口數、賣價、買價、盈虧、手續費、│        │
│01-14 │佣金、入金、結存等）                │        │
├───┼──┬───────────────┼────┤
│02    │公  │佣金表                        │1張     │
│      │司  ├───────────────┼────┤
│      │使  │戶口同意書                    │1張     │
│      │用  ├───────────────┼────┤
│      │表  │平倉佣金/薪資轉帳同意書       │1張     │
│      │格  ├───────────────┼────┤
│      │    │切結書                        │1張     │
│      │    ├───────────────┼────┤
│      │    │盈虧、手續費、入金等計算方式  │1張     │
├───┼──┴───────────────┼────┤
│03-1  │員工資料（內有維珍有限公司執行董事李│共3張   │
│      │民福名片一張、92年5月21、22日應徵人 │        │
│      │員名冊及聯絡電話、地址共二張        │        │
├───┼──────────────────┼────┤
│03-2  │92年5月14日至92年5月22日應徵人員名冊│共13張  │
│      │及聯絡電話、地址                    │        │
├───┼──────────────────┼────┤
│06-1  │外匯交易明細（內觸有編號、JPY、買價 │3張     │
│      │、賣價等數字）                      │        │
│      ├──────────────────┼────┤
│      │平倉佣金/薪資轉帳同意書             │1張     │
│      ├──────────────────┼────┤
│      │登報資料                            │4張     │
├───┼──────────────────┼────┤
│06-2  │吳儷美安泰銀行匯出匯款賣匯水單（於92│1張     │
│      │年5月21日，匯至WAH HUNG TATRADE     │        │
│      │MANAGEMAN BENEFIC ARY之TAI FUNG     │        │
│      │LIMITED銀行0000000000號帳戶，金額:  │        │
│      │美金115207 元）                     │        │
│      ├──────────────────┼────┤
│      │唐千雯世華銀行匯出匯款申請書及約定  │1張     │
│      │書（於92年5月15日，匯至WAH HUNG     │        │
│      │TATRADE  MANAGEMAN BENEFIC ARY之TAI │        │
│      │FUNGLIMITED銀行0000000000號帳戶，金 │        │
│      │:美金13895.56元）                   │        │
├───┼──────────────────┼────┤
│06-3  │WAHHUNG TATRADE MANAGEMAN名義之交易 │6張     │
│      │明細表                              │        │
├───┼──────────────────┼────┤
│07    │廣告文宣                            │14張    │
├───┼──────────────────┼────┤
│08-2  │ＡＤＳＬ設備                        │1台     │
├───┼──────────────────┼────┤
│08-3  │電腦配備                            │1台     │
├───┼──────────────────┼────┤
│09    │乙○○身分證影本                    │2張     │
│      ├──────────────────┼────┤
│      │葉秀斌身分證影本                    │1張     │
├───┼──────────────────┼────┤
│10-1  │維珍公司應徵職員履歷表              │共52份  │
│ ∫   │                                    │        │
│10-2  │                                    │        │
├───┼──────────────────┼────┤
│11    │外匯買賣單據（包括賣出指令單、買入指│1本     │
│      │令單，內有帳戶號碼、商品名稱JPY、合 │        │
│      │約數量、沽出價、買入或賣出成交價、平│        │
│      │、新倉等數據資料）                  │        │
├───┼──────────────────┼────┤
│12-1  │外匯買賣單據（包括賣出指令單、買入指│共2本   │
│ ∫   │令單，內有帳戶號碼、商品名稱JPY、合 │        │
│12-2  │約數量、沽出價、買入或賣出成交價、平│        │
│      │、新倉等數據資料）                  │        │
├───┼──────────────────┼────┤
│13    │佣金表                              │7張     │
│      ├──────────────────┼────┤
│      │盈虧、手續費、入金等計算方式        │5張     │
└───┴──────────────────┴────┘
┌────┬─────────────────┬────┐
│編號    │證物名稱                          │數量    │
├────┼─────────────────┼────┤
│參01-1  │外匯買賣交易紀錄                  │共3冊   │
│  ∫    │                                  │        │
│參01-3  │                                  │        │
├────┼─────────────────┼────┤
│參01-4  │外匯買賣交易紀錄（彭香君）        │1份     │
├────┼─────────────────┼────┤
│參01-5  │外匯買賣交易紀錄（范鳳珠）        │1份     │
├────┼─────────────────┼────┤
│參01-6  │外匯買賣交易紀錄（戊○）          │1份     │
├────┼─────────────────┼────┤
│參01-7  │外匯買賣交易紀錄（辛○○）        │1份     │
├────┼─────────────────┼────┤
│參01-8  │外匯買賣交易紀錄（陳玉鳳）        │1份     │
├────┼─────────────────┼────┤
│參01-9  │外匯買賣交易紀錄（己○○）        │1份     │
├────┼─────────────────┼────┤
│參01-10 │外匯買賣交易紀錄（莊政勳）        │1份     │
├────┼─────────────────┼────┤
│參01-11 │外匯買賣交易紀錄（蔡明亨）        │1份     │
├────┼─────────────────┼────┤
│參01-12 │外匯買賣交易紀錄（周芷安）        │1份     │
├────┼─────────────────┼────┤
│參01-13 │外匯買賣交易紀錄（甲○○）        │1份     │
├────┼─────────────────┼────┤
│參01-14 │外匯買賣交易紀錄（陳慧珍）        │1份     │
├────┼─────────────────┼────┤
│參02    │外匯買賣成交單                    │1冊     │
├────┼─────────────────┼────┤
│參03    │應徵登報資料                      │24則    │
├────┼─────────────────┼────┤
│參04    │應徵人員登記簿（內容：91年12月16日│1本     │
│        │至92年1月9日時間、姓名、聯絡電話、│        │
│        │職稱等）                          │        │
├────┼─────────────────┼────┤
│參05    │外匯買賣單據（賣出指令單）        │1本     │
├────┼─────────────────┼────┤
│參06    │外匯買賣單據（買入指令單）        │1本     │
├────┼─────────────────┼────┤
│參07    │房屋租賃契約（出租人：卓瑩潔、承租│1份     │
│        │人：乙○○，自91年11月25日至91年12│        │
│        │月24日為裝潢期，91年12月25日至92年│        │
│        │12月24日為承租期，每月租金16萬元）│        │
│        │                                  │        │
├────┼─────────────────┼────┤
│參08    │維珍公司應徵人員履歷表            │17份    │
├────┼─────────────────┼────┤
│參09    │空白外匯買賣紀錄表                │1冊     │
├────┼─────────────────┼────┤
│參10    │指定匯款銀行帳號（BANK OF CHINA   │7張     │
│        │BRANCH）帳號000000000000號之WAHHUN│        │
│        │G TRADE MANAGEMANT，均經護具）    │        │
├────┼─────────────────┼────┤
│參11    │外幣（日幣）價位參考表            │1本     │
├────┼─────────────────┼────┤
│參12    │盈虧、手續費、入金等計算方式      │1本     │
├────┼─────────────────┼────┤
│參13    │空白帳戶結清切結書                │1冊     │
├────┼─────────────────┼────┤
│參14    │空白戶口同意書                    │1冊     │
├────┼─────────────────┼────┤
│參15    │空白平倉佣金/薪資轉帳同意書       │1冊     │
├────┼─────────────────┼────┤
│參16    │空白客戶提款單                    │1本     │
├────┼─────────────────┼────┤
│參17    │空白佣金表                        │1冊     │
├────┼─────────────────┼────┤
│參18    │空白外匯賣出指令單                │1包     │
├────┼─────────────────┼────┤
│參19    │空白外匯買入指令單                │1包     │
├────┼─────────────────┼────┤
│參20    │空白匯款申請書                    │1包     │
├────┼─────────────────┼────┤
│參21    │維珍公司空白履歷表                │1包     │
├────┼─────────────────┼────┤
│參22    │華鴻交易管理公司合約書            │1包     │
├────┼─────────────────┼────┤
│參23    │空白客戶盈虧自負切結書            │1包     │
└────┴─────────────────┴────┘
附表三：不另為沒收諭知之扣案物明細表
┌───┬──────────────────┬────┐
│編號  │證物名稱                            │數量    │
├───┼──────────────────┼────┤
│04    │華鴻交易管理公司名義之未經簽署空白合│2本     │
│      │約書                                │        │
├───┼──────────────────┼────┤
│05    │由乙○○簽署之第一金融大樓用戶公約及│1本     │
│      │管理辦法                            │        │
├───┼──────────────────┼────┤
│09    │維珍公司營利事業登記證影本          │1張     │
│      ├──────────────────┼────┤
│      │乙○○犯罪資料                      │1張     │
│      ├──────────────────┼────┤
│      │財政部台北國稅局中正稽徵所函        │1張     │
│      │（主旨：查核該公司營業狀況，請該公司│        │
│      │負責人攜帶相關資料至所備查。）      │        │
│      ├──────────────────┼────┤
│      │和信電訊催款遞送法院前通知（受文者：│1張     │
│      │乙○○）                            │        │
├───┼──────────────────┼────┤
│14    │維珍公司營利事業登記證正本          │1張     │
└───┴──────────────────┴────┘


司法院資訊處製作；財團法人民間司法改革基金會備份。
